【裁判字號】    92,訴,303
【裁判日期】    920310
【裁判案由】    毒品危害防制條例
【裁判全文】
臺灣板橋地方法院刑事判決                          九十二年度訴字第三三號
    公  訴  人  臺灣板橋地方法院檢察署檢察官
    被      告  甲○○
右列被告因毒品危害防制條例案件，經檢察官提起公訴（九十一年度偵續字第一○七
號），本院判決如左：
    主  文
甲○○連續轉讓第二級毒品，處有期徒刑捌月；扣案之第二級毒品搖頭丸（ＭＤＭＡ
）伍顆、天使塵麻醉劑（苯還利定）貳瓶、天使塵膠囊肆顆及摻有天使塵支香煙貳支
均沒收銷燬之。
    事  實
一、緣甲○○有施用第二級毒品安非他命之習慣（甲○○施用第二級毒品安非他命部
    分，經觀察、勒戒結果，並無繼續施用毒品傾向，業由臺灣板橋地方法院檢察署
    檢察官以九十年度毒偵字第三二一七號為不起訴處分確定），竟基於轉讓第二級
    毒品ＭＤＭＡ之概括犯意，於民國九十年八月五日凌晨，在台北縣三重市○○○
    街二八九之一號「雅格汽車旅館」３０３號房內，連續無償轉讓第二級毒品ＭＤ
    ＭＡ供予陳俐君、洪鈺婷、陳星予等人施用。嗣於同日凌晨零時十分許，在前開
    地點，為警當場查獲甲○○、張勇勝、謝長燈、陳俐君、陳星予、洪鈺婷等人施
    用毒品（甲○○、張勇勝、謝長燈、陳俐君、陳星予、洪鈺婷等人施用毒品部分
    ，另案偵查），並扣得搖頭丸（ＭＤＭＡ）五顆、天使塵麻醒劑二瓶、天使塵膠
    囊四顆及摻有天使塵香煙二支等物品。
二、案經台北縣政府警察局三重分局報告臺灣板橋地方法院檢察署檢察官偵查起訴。
    理  由
一、訊據被告甲○○矢口否認有轉讓第二級毒品安非他命犯行，辯稱：伊並無轉讓安
    非他命予陳俐君、陳星予、洪鈺婷之情事云云。惟查：前揭被告如何轉讓安非他
    命予陳俐君、陳星予、洪鈺婷之事實，業據被告於警訊、偵查初訊、偵查複訊時
    一致供明在卷（參見臺灣板橋地方法院檢察署九十年度偵字第一三○八一號卷第
    十一頁反面第一至二行、第四十九頁反面第十三行、第六十頁反面第二至三行、
    第十二行），而證人陳俐君於警詢中、偵查中供稱「有食用搖頭丸半顆，是甲○
    ○送給我吃的。」「（問：ＭＤＭＡ何來的？）（李明）坤給我的，沒有收錢。
    」「洪（鈺婷）、（陳星）予之ＭＤＭＡ也是（李明）坤給的，沒有收錢。」（
    請見上開偵卷第十六頁反面第五行、第四十九頁正面第四、五行、第五十八頁反
    面第十行、同署九十一年度偵續字第一○七卷第十頁正面第八行、十行）。陳星
    予於警詢中證稱：「我所服用之搖頭丸是由甲○○免費提供食用的。」（請見上
    開偵卷第十七頁反面第十二行），證人洪鈺婷於警詢中證稱「是在三重市雅格汽
    車旅館吃（搖頭丸）的，是甲○○主動提供給我的（拿一顆搖頭丸給我），是免
    費給我的。」（請見上開偵卷第十八頁反面第七行），是被告於警詢中及偵查初
    訊、複訊之陳述，核與前揭證人證詞相符，復有如事實欄所述之物扣案可資佐證
    ，是被告於偵查中第三次訊問及本院審理時否認轉讓毒品之言，乃事後所辯，顯
    係卸責之詞，不足採信，本件事證已臻明確，被告犯行應堪認定。
二、查ＭＤＭＡ屬第二級毒品，毒品危害防制條例第二條第一項第二款定有明文，核
    被告所為，係犯毒品危害防制條例第八條第二項之轉讓第二級毒品罪；其先後三
    次轉讓ＭＤＭＡ犯行，時間緊接，犯罪構成要件相同，所犯罪名又屬同一，顯係
    基於概括犯意反覆而為，為連續犯，應依刑法第五十六條規定論以一罪並加重其
    刑；至其持有ＭＤＭＡ之低度行為，應為轉讓之高度行為所吸收，不另論罪。爰
審酌被告明知第二級毒品ＭＤＭＡ有害人體健康，竟仍轉讓予他人施用，非但戕
    害他人身心健康，亦對社會治安造成相當程度之危害，此外，復參酌其素行狀況
    、犯罪動機、目的、手段及犯罪後不知悔改仍卸責狡辯等一切情狀，量處如主文
    所示之刑，以示懲儆。
三、扣案之第二級毒品ＭＤＭＡ五顆、天使塵麻醉劑（苯環利定）二瓶、天使塵膠囊
    四顆及摻有天使塵香煙二支等物品，係查獲之毒品，亦已如上述，爰依毒品危害
    防制條例第十八條第一項前段規定宣告沒收銷燬。
據上論斷，應依刑事訴訟法第二百九十九條第一項前段，毒品危害防制條例第八條第
二項、第十八條第一項前段，刑法第十一條前段、第五十六條，判決如主文。
本案經檢察官葉志飛到庭執行職務
中      華      民      國      九十二      年    三    月    十    日
                                  臺灣板橋地方法院刑事第五庭
                                          法  官 絲鈺雲
右正本證明與原本無異。
如不服本判決，應於判決送達後十日內，向本院提出上訴狀。
                                          書記官 許清秋
中      華      民      國      九十二      年    三    月    十三  日
附錄本案論罪科刑法條全文：
毒品危害防制條例第八條：
轉讓第一級毒品者，處一年以上七年以下有期徒刑，得併科新臺幣一百萬元以下罰金
。
轉讓第二級毒品者，處六月以上五年以下有期徒刑，得併科新臺幣七十萬元以下罰金
。
轉讓第三級毒品者，處三年以下有期徒刑，得併科新臺幣三十萬元以下罰金。
前三項之未遂犯罪之。


司法院資訊處製作；財團法人民間司法改革基金會備份。
